【裁判字號】    95,交抗,40
【裁判日期】    950630
【裁判案由】    聲明異議
【裁判全文】
臺灣高等法院高雄分院刑事裁定          95年度交抗字第40號
抗告人即
受處分人   甲○○
上列抗告人因停車違規聲明異議案件，不服臺灣屏東地方法院中
華民國95年3 月20日裁定（95年度交聲字第42號），提起抗告，
本院裁定如下：
    主  文
抗告駁回。
    理  由
一、抗告意旨略以：抗告人甲○○並未收受前開高雄市政府警察
    局舉發違反道路交通管理事件之通知，又抗告人甲○○住所
    設有私人信箱，確實未收到郵政機關之送達通知，住所門口
    也未見黏貼，鄰居也未轉交，抗告人甲○○所居為三合院，
    常有投遞錯誤情形，確實未接獲通知，並非惡意延誤繳納，
    為此提起抗告等語。
二、經查：抗告人甲○○對於其所有之車牌號碼2001-GQ 號自用
    小客車，於民國93年2 月7 日3 時10分許，行經高雄市○○
    ○○○街口，因「不遵守道路交通標線之指示」之違規（即
    越線），為高雄市政府警察局依據採證照片舉發交通違規之
    事實並不否認，且有前開舉發通知單及違規採證相片2 幀在
    卷可稽，是抗告人甲○○所有上開車輛確有越線違規之事實
    ，已堪認定。次查該違規舉發通知單所寄發之地址係抗告人
    甲○○之戶籍地址即「屏東縣竹田鄉○○村○○路16號」，
    而抗告人甲○○自77年4 月23日即遷入上開戶籍地址迄今，
    有前開舉發通知單、送達證書、大宗掛號函件列表、個人戶
    役政基本資料查詢表各1 紙在卷可稽，抗告人甲○○之戶籍
    地址亦未變更，復參以抗告人甲○○申訴狀、抗告狀上所載
    之住址亦係上開戶籍地址，堪認原舉發單位依其戶籍地址寄
    發通知單，尚無違誤。又原舉發單位將前開舉發通知單交郵
    政機關送達通知書，因郵政機關按屏東縣竹田鄉○○村○○
    路16號送達時未獲會晤抗告人甲○○，亦未有辨別事理能力
    之同居人、受僱人或接收郵件人員代為收受送達，郵政機關
    即依行政程序法第73條第1 項、第74條第2 項規定，於93年
    2 月24 日 將上開通知單寄存送達於竹田郵局，是抗告人自
    上開通知單送達之翌日起即93年10月21日起15日內應向處罰
    機關陳述意見，惟抗告人甲○○逾期未依規定期限繳納罰鍰
    結案或向原處分機關陳述意見，原處分機關乃於95年2 月6
    日依道路交通管理處罰條例第9 條第1 項逕行裁決作成屏監
    違字第裁82-BB0000000號違反道路交通管理事件裁決書，此
    有上開舉發違反道路交通管理事件通知單、原處分機關上開
    裁決書、送達證書、大宗掛號函件列表可憑，揆諸上開行政
    程序法之說明，足見上開舉發通知單及裁決書之送達，均依
    法定程序為之，其送達應屬合法，並無違誤，政府機關包括
    法院之文書均採此方式送達，縱抗告人甲○○事後因故未自
    行向郵政機關領取舉發通知單而無法得知應到案日期，致受
    上開裁決，亦屬抗告人甲○○個人疏漏，屬個人事由，應自
    行負責，其送達有效，原處分機關依交通管理處罰條例第60
    條第2 項第3款 之規定，以抗告人甲○○「不遵守道路交通
    標線之指示」，裁處罰鍰新臺幣1,800 元，並依同條例第63
    條第1 項記違規點數1 點，核無不合，原審駁回其聲明異議
    ，並無違誤，抗告人甲○○以前述理由提起抗告，為無理由
    ，應予駁回。
三、據上論結，應依刑事訴訟法第412 條、道路交通案件處理辦
    法第26條前段，裁定如主文。
中    華    民    國    95    年    6     月    30    日
                  刑事第六庭  審判長法  官  王憲義
                                    法  官  張盛喜
                                    法  官  李璧君
以上正本證明與原本無異。
不得再抗告。
中    華    民    國    95    年    7     月    3     日
                                    書記官  唐奇燕


司法院資訊處製作；財團法人民間司法改革基金會備份。
